# 服务换取服务

提问人：Echobabyxx 时间：2017-12-21 10:03:54
求问陈版主 服务换取服务的会计处理 在中国有这样的操作吗 税怎么处理

回答人：chenyiwei
参考《讲解 2010 》P230~231关于“以广告服务换取客户提供的广告服务”的相关说明进行会计处理。 税务方面，建议咨询税务专业人士。我理解应按会计上确认收入的金额为依据互相开票，并计缴增值税、所得税。